# 权益法核算长期股权投资，因超额亏损减至零，无偿划转的处理

提问人：baretoe1 时间：2015-11-18 17:06:51
陈老师，向您请教个问题，权益法核算的长期股权投资，因被投资单位长期亏损，导致长期股权投资账面价值减至零，现在要无偿划转该投资，请问对于投资单位来说，是否要先恢复长期股权投资账面价值至原始投资额，再进行划转，冲减集团公司的长期股权投资。具体情况如下：某集团公司下属A、B两个全资子公司 A公司与B公司共同投资设立C公司，其中A公司投资成本 2400 万元，占46%，B公司2817.39万元，占54%。C公司成立后，因经营不善，连年亏损。A公司采用权益法核算，因C公司持续亏损，目前A公司长期股权投资账面价值已冲减至零。另有对C公司的应收款 100 万，也已冲减至零。超额亏损已在被查账中登记。 现在根据集团公司统一要求，将A公司46%的股权无偿划转给B公司。 请问陈老师，以下处理是否正确 某集团公司以A公司对C公司的原始投资成本为依据（或者不做账务处理） 借：长期股权投资B公司 2400 万 贷：长期股权投资 A公司 2400 万 A公司是不是分两步， 1 、先恢复长期股权投资的账面价值，借：长期股权投资-损益调整 2400 万应收账款 100 万贷：投资收益 2500 万元 2 、无偿划转借：实收资本-集团公司 2400 万 贷：长期股权投资-投资成本 2400 万 B公司采用成本法核算，无偿划转后，持股100%，仍然采用成本法核算。按照追加投资时的投资成本增加长期股权投资的账面价值。 借：长期股权投资C公司 2400 万 贷：
实收资本-集团公司 2400 万

回答人：chenyiwei
我理解，A公司直接按权益法核算后的截至划转日的账面价值（ 0 ）转出；B公司按该金额作为该 46 ％股权的追加投资成本（假设B此前已经控制了C，此次取得 46 ％股权属于购买少数股权）。集团公司个别报表层面按该资产账面价值（零）在其对A、B的投资成本之间调整即可。

提问人：baretoe1 时间：2015-11-19 07:42:38
A公司长期股权投资账面价值是零，如何转出啊？
是不是长投—成本与长投—损益调整 互相抵？ 长投—成本 2400 长投—损益调整 —2500 应收账款 100分录是不是这样做啊？ 借：长投—损益调整 2500 贷：长投—成本 2400 应收账款 100

回答人：chenyiwei
大致上可以这样理解。

提问人：200512 时间：2016-02-29 19:18:57
陈老师，您好！再补充一下，被投资单位由于综合收益变动，而确认的长期股权投资，在被投资单位发生超额亏损时，是不是通过“投资收益”冲减长期股权投资还是哪里来回到哪里去通过综合收益与投资收益来冲销呢？ 谢谢！

回答人：chenyiwei
根据导致其净资产变动的原因对应地进行权益法核算。

提问人：200512 时间：2016-03-05 11:32:06
陈老师，您好！ 也就是说，如果是被投资单位因为亏损原因就用“投资收益”科目冲减，如果是其他原因就用其他科目冲减，是吧？

回答人：chenyiwei
可以这样理解。